# 求助版主非公司员工股价格较PE入股价格差异较大是否对公司IPO构成风险

提问人：奔跑城里 时间：2017-02-23 12:01:54
问题：股份支付确认时间？艺公司 2012 年底成立时工商登记由 3 位自人出资， 2014 年A、B个人陆续给艺公司/或公司实际控制人投资资金，但是未办理工商变更； 2016 年 11 月公司将A/B股东以增资方式完成股东变更，认股价格1.5元/股、同时为了实施股权激励成立有限合伙公司同时增资价格1.5元/股 有限合伙的合伙人为公司实际控制人及爱人两人。 2017 年 2 月国内某知名PE增加艺公司，增资价格 12 元/股；艺公司计划在 2017 年 3 月根据上年的考核结果将合伙公司的股权转让给公司 10 位员工。问题1:从法律形式上看 2016 年 11月A B（非公司员工）入股价格较PE入股价格差异较大是否对公司IPO构成风险？我么审计对该事项可以实施那些特殊审计程序？2.确认股份支付时间？项目组初步意见：获得A B自然人给公司出资的原始银行流水，证明是否在 2014 年实际已经出资，只是为及时办理工商登记；股份支付确认时间为公司员工实际持有合伙公司股权的时间即行权时间。请版主给予指导，谢谢！！

回答人：chenyiwei
请注意楼上网友提出的问题。另外，股份支付如果没有等待期，则其费用应在授予日一次性确认。而授予日是各方就股份支付的条款和条件达成一致并获得股东大会批准的日期，并不是实际缴款日，请注意识别。